# 关于上缴国有资产经营收入后的返还处理

提问人：zhuangtianyan 时间：2018-06-05 12:48:20
公司为国有企业，每年会上缴国有资本经营预算收入，也就是上缴国有资产经营收益，当年政府就全额返还，企业做借：管理费用，贷：银行存款，当
年政府返还时，借：银行存款 贷：管理费用，因为在一个年度内，没有体现对利润的影响。
17 年时，企业上缴收益后，政府未在当年返还，企业在 17 年末时将上缴收益做为利润分配处理，现 18 年政府将 17 年的上缴收益全额返还给企业，返还
文件上写明，用于国有企业新增资本及国有资本再投入支出，公司作为资本公积-其他 来处理
请教：企业 17 年的处理是否合适，返还时，是否作为资本公积-其他，还是作为资本公积-资本溢价 还是应该有其他的处理谢谢各位，请陈版和各位指点

回答人：chenyiwei
国有企业上缴国有资本经营预算收入应作为利润分配处理，不应计入管理费用。收到政府返还款时，应贷记“资本公积——资本溢价”。